Inventaris van het archief van het Hoog Militair Gerechtshof, 1946-1990
Nationaal Archief, Den Haag
- HOOG MILITAIR GERECHTSHOF/ADVOKAAT FISCAAL, 2
  - Stukken betreffende bijzondere onderwerpen, 2.2
    - Strafzaken, 2.2.1
      - Strafdossiers, 2.2.1.2
        - Strafdossiers., 1948-1989; 1947-2514, 2589-2610; 587 pakken
          - 1987, rolnrs. 5.2.094 - 5.2.098., 2444
            Rolnr. 5.2.096 bevat foto's.
          - 1987, rolnrs. 5.2.099 - 5.2.103., 2445
          - 1987, rolnrs. 5.2.104 - 5.2.105., 2446
          - 1987, rolnrs. 5.2.106 - 5.2.110., 2447
          - 1987, rolnrs. 5.2.111., 2448
          - 1987, rolnrs. 5.2.112 - 5.2.115., 2449
          - 1987, rolnrs. 5.2.116 - 5.2.122., 2450
          - 1987, rolnrs. 5.2.123 - 5.2.130., 2451
          - 1987, rolnrs. 5.2.131 - 5.2.134., 2452
          - 1987, rolnrs. 5.2.135 - 5.2.140., 2453
          - 1987, rolnrs. 5.2.141 - 5.2.143., 2454
          - 1987, rolnrs. 5.2.144 - 5.2.148., 2455
          - 1987, rolnrs. 5.2.149 - 5.2.155., 2456
          - 1987, rolnrs. 5.2.156 - 5.2.160., 2457
          - 1987, rolnrs. 5.2.161 - 5.2.164., 2458
          - 1988, rolnrs. 5.2.001 - 5.2.006., 2459
          - 1988, rolnrs. 5.2.007 - 5.2.016., 2460
          - 1988, rolnrs. 5.2.017 - 5.2.025., 2461
          - 1988, rolnrs. 5.2.026 - 5.2.029., 2462
          - 1988, rolnrs. 5.2.030 - 5.2.032., 2463
          - 1988, rolnrs. 5.2.033 - 5.2.041., 2464
            Rolnr. 5.2.040 in 2000 naar parket gezonden en niet terugontvangen.
          - 1988, rolnrs. 5.2.042 - 5.2.050., 2465
          - 1988, rolnrs. 5.2.051 - 5.2.059., 2466
            Rolnr. 5.2.052 bevat foto's.
          - 1988, rolnrs. 5.2.060 - 5.2.068., 2467
          - 1988, rolnrs. 5.2.069 - 5.2.077., 2468
            Rolnr. 5.2.077 bevat foto's.
          - 1988, rolnrs. 5.2.078 - 5.2.081., 2469
          - 1988, rolnrs. 5.2.082., 2470
          - 1988, rolnrs. 5.2.083 - 5.2.091., 2471
          - 1988, rolnrs. 5.2.092 - 5.2.095., 2472
          - 1988, rolnrs. 5.2.096 - 5.2.099., 2473
          - 1988, rolnrs. 5.2.100 - 5.2.103., 2474
          - 1988, rolnrs. 5.2.104 - 5.2.110., 2475
          - 1988, rolnrs. 5.2.111 - 5.2.115., 2476
            Rolnr. 5.2.112 bevat foto's.
          - 1988, rolnrs. 5.2.116 - 5.2.122., 2477
          - 1988, rolnrs. 5.2.123., 2478
          - 1988, rolnrs. 5.2.124 - 5.2.128., 2479
          - 1988, rolnrs. 5.2.129 - 5.2.138., 2480
          - 1988, rolnrs. 5.2.139 - 5.2.142., 2481
            Rolnr. 5.2.140 bevat foto's.
          - 1988, rolnrs. 5.2.143 - 5.2.145., 2482
          - 1988, rolnrs. 5.2.146 - 5.2.151., 2483
          - 1988, rolnrs. 5.2.152 - 5.2.157., 2484
          - 1988, rolnrs. 5.2.158 - 5.2.159., 2485
          - 1989, rolnrs. 5.2.001 - 5.2.007., 2486
          - 1989, rolnrs. 5.2.008 - 5.2.013., 2487
          - 1989, rolnrs. 5.2.014 - 5.2.021., 2488
          - 1989, rolnrs. 5.2.022 - 5.2.027., 2489
          - 1989, rolnrs. 5.2.028 - 5.2.035., 2490
          - 1989, rolnrs. 5.2.036 - 5.2.043., 2491
          - 1989, rolnrs. 5.2.044 - 5.2.047., 2492
            Rolnr. 5.2.046 bevat foto's.
          - 1989, rolnrs. 5.2.048 - 5.2.052., 2493
          - 1989, rolnrs. 5.2.053 - 5.2.055., 2494
          - 1989, rolnrs. 5.2.056 - 5.2.058., 2495
          - 1989, rolnrs. 5.2.059 - 5.2.065., 2496
          - 1989, rolnrs. 5.2.066 - 5.2.071., 2497
          - 1989, rolnrs. 5.2.072 - 5.2.075., 2498
          - 1989, rolnrs. 5.2.076 - 5.2.077., 2499
          - 1989, rolnrs. 5.2.078 - 5.2.081., 2500
          - 1989, rolnrs. 5.2.082 - 5.2.092., 2501
          - 1989, rolnrs. 5.2.093 - 5.2.100., 2502
          - 1989, rolnrs. 5.2.101 - 5.2.105., 2503
          - 1989, rolnrs. 5.2.106 - 5.2.113., 2504
          - 1989, rolnrs. 5.2.114 - 5.2.116 en 5.2.118., 2505
          - 1989, rolnrs. 5.2.119 - 5.2.125., 2506
          - 1989, rolnrs. 5.2.126 - 5.2.134., 2507
          - 1989, rolnrs. 5.2.135 - 5.2.139., 2508
            Rolnr. 5.2.135 bevat foto's.
          - 1989, rolnrs. 5.2.141 - 5.2.152., 2509
          - 1989, rolnrs. 5.2.153 - 5.2.155., 2510
          - 1989, rolnrs. 5.2.156 - 5.2.164., 2511
          - 1989, rolnrs. 5.2.165 - 5.2.170., 2512
          - 1989, rolnrs. 5.2.171 - 5.2.178., 2513
          - 1989, rolnrs. 5.2.179 - 5.2.185., 2514
      - Bijzondere onderzoeken, 2.2.1.3
        - Stukken betreffende onderzoeken naar de moord op veiligheidsofficier vaandrig Aernhout in de nacht van 28/29 februari 1948 in de omgeving van Bandoeng (Nederlands-Indië), naar aanleiding van geruchten over corrupte toestanden in Indonesië., 1948-1962; 2515-2516; 2 pakken
          - Correspondentie en krantenartikelen, 1948 - 1962, 2515
          - Rapport met bijlagen van de Commissie, ingesteld bij Beschikking van de Minister van Oorlog van 18 oktober 1950, ten einde een onderzoek in te stellen naar de misstanden, welke beweerdelijk in het voormalige Koninklijke Nederlands Indonesisch Leger zich zouden hebben voorgedaan, 1951, 2516
            Geheim.
        - Stukken betreffende het onderzoek naar de gewelddadige dood te Paramaribo in de nacht van 6/7 november 1942 van ir. L.K.A. Raedt van Oldenbarneveldt en L.J.A. van Poelje, beide behorende tot een van Indonesië naar Suriname gedeporteerde groep Nederlandse gedetineerden., 1949; 2517; pak
        - Stukken betreffende onderzoeken in diverse zaken contra een kolonel der genie, o.a. betrekking hebbende op reisdeclaraties, verhuur deel van een woning, verbouwing van een woning en jachtaangelegenheden., 1955; 2518; pak
        - Stukken betreffende het onderzoek in de strafzaak contra een majoor van de landmacht in verband met het aannemen van steekpenningen en giften., 1957-1958; 2519; pak
    - Beklagzaken, 2.2.2
      - Beklagzaken., 1968-1989; 2520-2539; 20 pakken
        - 1968, rolnrs. 6.2.001 - 6.2.021, 1969, rolnrs. 6.2.001 - 6.2.021, 2520
        - 1970, rolnrs. 6.2.001 - 6.2.034., 2521
        - 1971, rolnrs. 6.2.001 - 6.2.026., 2522
          Rolnr. 6.2.025 zie 1973, rolnr. 6.2.005.
        - 1971, rolnrs. 6.2.027 - 6.2.045., 2523
        - 1972, rolnrs. 6.2.001 - 6.2.043., 2524
        - 1973, rolnrs. 6.2.001 - 6.2.015, 1974, rolnrs. 6.2.001 - 6.2.015, 2525
          Rolnr. 6.2.005 zie 1971, rolnr. 6.2.025.
        - 1975, rolnrs. 6.2.001 - 6.2.011, 1976, rolnrs. 6.2.001 - 6.2.017, 2526
        - 1977, rolnrs. 6.2.001 - 6.2.023., 2527
        - 1977, rolnrs. 6.2.024 - 6.2.031, 1978, rolnrs. 6.2.001 - 6.2.018, 2528
        - 1979, rolnrs. 6.2.001 - 6.2.017., 2529
        - 1980, rolnrs. 6.2.001 - 6.2.010, 1981, rolnrs. 6.2.001 - 6.2.019, 2530
        - 1981, rolnrs. 6.2.020 - 6.2.027, 1982, rolnrs. 6.2.001 - 6.2.025, 2531
        - 1982, rolnrs. 6.2.026 - 6.2.034, 1983, rolnrs. 6.2.001 - 6.2.020, 2532
        - 1984, rolnrs. 6.2.001 - 6.2.015 en 6.2.017 - 6.2.023., 2533
        - 1985, rolnrs. 6.2.001 - 6.2.006, 1986, rolnrs. 6.2.001 - 6.2.006, 2534
        - 1986, rolnrs. 6.2.007 - 6.2.018, 1987, rolnrs. 6.2.001 - 6.2.013, 2535
        - 1987, rolnummers 6.2.015 - 6.2.027, 1988, rolnrs. 6.2.001 - 6.2.002, 2536
        - 1988, rolnrs. 6.2.005 - 6.2.016., 2537
        - 1988, rolnrs. 6.2.017 - 6.2.022, 1989, rolnrs. 6.2.002 - 6.2.011, 2538
        - 1989, rolnrs. 6.2.012 - 6.2.026, 6.2.028, 6.2.030., 2539
    - Gratie, 2.2.3
      - Gratie-adviezen., 1946-1949; 2540-2548; 9 pakken
        - Zaak 001 - 052., 2540
        - Zaak 053 - 094., 2541
        - Zaak 095 - 170., 2542
        - Zaak 171 - 192., 2543
        - Zaak 193 - 208., 2544
        - Zaak 209 - 228., 2545
        - Zaak 229 en 426., 2546
          Zaak 229 bevat foto.
        - Zaak 334/1 - 334/38., 2547
        - Zaak 334/39 - 334/68 en 362/01 - 362/26., 2548
  - Documentatie, 2.3
    - Maandblad De Militaire Spectator, officieel orgaan van het Ministerie van Oorlog en van het Koninklijk Nederlands-Indionesisch Leger., 1945-1954; 2549-2555; 7 pakken
      - 1945-1948, 2549
      - 1949, 2550
      - 1950, 2551
      - 1951, 2552
      - 1952, 2553
      - 1953, 2554
      - 1954, 2555
    - Publicatiebladen Nederlandse Antillen., 1951-1975; 2556-2580; 25 pakken
      - 1951, 2556
      - 1952, 2557
      - 1953, 2558
      - 1954, 2559
      - 1955, 2560
      - 1956, 2561
      - 1957, 2562
      - 1958, 2563
      - 1959, 2564
      - 1960, 2565
      - 1961, 2566
      - 1962, 2567
      - 1963, 2568
      - 1964, 2569
      - 1965, 2570
      - 1966, 2571
      - 1967, 2572
      - 1968, 2573
      - 1969, 2574
      - 1970, 2575
      - 1971, 2576
      - 1972, 2577
      - 1973, 2578
      - 1974, 2579
      - 1975, 2580